# [[求助]]请教陈版主预付账款的调整

提问人：sober9 时间：2020-03-21 08:05:26
对企业预付账款进行审计调整：
1 、纯工程建造的预付款，工程未竣工——调至在建工程
2 、工程包含安装设备的预付款，没有设备到货——调至其他非流动资产
设备到货，未安装完毕——调至在建工程
设备已安装完毕，未投入使用——调至在建工程
设备已经在使用——调至固定资产
3 、纯设备采购的预付款，设备未到货——调至其他非流动资产
设备已经在使用——调至固定资产
4 、购买存货付的预付款，货并没有发，该笔订单取消钱收不回来了，领导说不调到其他应收款，而是调到营业成本里，是出于什么考虑？
以上的调整是否准确？区分这些调整的原理是什么?还有什么相关注意事项？
审计萌新，做实务时对于这一块特别不清晰，领导让我去确认设备到货没有，也不是很明白原理，请陈老师帮帮忙/(ㄒoㄒ)/

回答人：chenyiwei
你的理解 1 、 2 、 3 基本合理；对于 4 ，如果因为预计无法收回直接核销，也应当转入信用减值损失或者营业外支出，不应计入正常的营业成本中，导致毛利率异常波动。